Jhonathan Cutisaca

Lucas.soldierty@gmail.com (+54) 1163611651 <u>LinkedIn</u>

Desarrollador FullStack

Profesional con sólida experiencia en desarrollo web y un enfoque meticuloso en la calidad y precisión. Competente en tecnologías frontend, con especialización en React, Next.js y Angular para aplicaciones eficientes y escalables. Conocido por resolver problemas de manera creativa y ofrecer soluciones innovadoras. Hábil en la colaboración con equipos y en mantenerse al día con los últimos avances tech para optimizar continuamente los procesos de desarrollo y mejorar la eficiencia de los proyectos.

HABILIDADES

Frontend: JavaScript, TypeScript, HTML, CSS, React, React Native, Next.js, Angular, Redux, Jest, Tailwind Backend: Node.js, Python, Express, JWT, Django, MongoDB, MySQL, PostgreSQL Cloud Services - AWS S3

MI PORTFOLIO

Sitio web

Destacó varios proyectos con un fuerte enfoque en Next.js, Tailwind CSS y detalles de diseño únicos. Utilizó React i18next para soporte multilingüe e integró características como el clima y Spotify. Este portafolio refleja mi compromiso con el detalle y proporciona una valiosa visión de mi capacidad para crear aplicaciones web dinámicas y amigables para el usuario.

EXPERIENCIA LABORAL

Anmedic - Desarrollador FrontEnd / (Noviembre 2023 - Junio 2024)

- Implementé y mantuve funcionalidades clave del sistema, como la autenticación de usuarios y la gestión de sesiones, utilizando Next.js, y JavaScript lo que optimizó el proceso de inicio de sesión.
- Diseñé y utilicé arquitecturas de software escalables, mejorando el rendimiento de la aplicación y reduciendo los tiempos de carga en un 20%.
- Resolví problemas técnicos y depuré errores, resultando en una reducción de errores reportados y una mejor estabilidad de la aplicación.
- Contribuí a la documentación técnica, lo que agiliza el proceso de incorporación de nuevos desarrolladores en un 40%.

LadyFitLovers - Desarrollador FullStack / (Agosto 2023 - Octubre 2023)

- Desarrollé una plataforma de comercio electrónico utilizando React, JavaScript y Redux en el frontend, lo que llevó a un aumento del 50% en la participación de los usuarios.
- Mejoré el diseño responsivo e integré una pasarela de pago segura, lo que resultó en un flujo seguro mejorando en un 30% la ux-ui.
- Creé paneles de administración detallados e implementé medidas de seguridad avanzadas, reduciendo los intentos de acceso no autorizado en un 60%.

EDUCACIÓN

Florencio Molina Campos - Economia / (Marzo 2012- Noviembre 2017)

IDIOMAS

- Inglés B1
- Español Nativo